最高法院刑事判決　　　　　　　九十六年度台上字第三八八號
上　訴　人　甲○○
上列上訴人因違反槍砲彈藥刀械管制條例案件，不服台灣高等法
院高雄分院中華民國九十五年十一月十六日第二審判決（九十五
年度上訴字第一七一八號，起訴案號：台灣高雄地方法院檢察署
九十五年度偵字第五二五０號），提起上訴，本院判決如下：
    主  文
上訴駁回。
    理  由
按刑事訴訟法第三百七十七條規定：上訴於第三審法院，非以判
決違背法令為理由，不得為之。是提起第三審上訴，應以原判決
違背法令為理由，係屬法定要件，如果上訴理由書狀未依據卷內
訴訟資料，具體指摘原判決不適用何種法則或如何適用不當，或
所指摘原判決違法情事，顯與法律規定得為第三審上訴理由之違
法情形，不相適合時，均應認其上訴為違背法律上之程式，予以
駁回。本件原審經審理結果，認為上訴人甲○○未經許可，寄藏
改造手槍及土造子彈犯行明確，因而撤銷第一審所為科刑之判決
，經比較裁判時及行為時新舊刑法之結果，改判仍依想像競合犯
，從一重論處上訴人非法寄藏可發射子彈具有殺傷力之槍枝罪刑
（累犯），已詳敘其調查、取捨證據之結果及憑以認定犯罪事實
之心證理由。並就上訴人否認犯行之供詞及其所辯各語認非可採
，予以論述。就形式上觀察，原判決要無採證認事違背經驗法則
、論理法則或理由不備等違背法令之情形。上訴人上訴意旨略以
：（一）、本件搜索之目標應為高雄市○○區○○路一九一號十
三樓之一，並非上訴人租住之同號十三樓之二，警察人員違法搜
索涉嫌瀆職部分，業經上訴人依法提出告訴。（二）、於上訴人
租住處查扣之槍彈，係真實姓名不詳之「吳阿忠」者委託上訴人
寄藏，因上訴人僅陪同其至陽台藏放，未過問所藏何物，且當時
該物品以厚布包裹，故上訴人無從得悉係改造槍彈，乃原審未能
查明事實真相，一再推翻上訴人供詞，對上訴人為科刑之判決，
顯有認定事實與所採用證據不相適合之理由矛盾違法云云。惟查
：原判決就上訴人所提出扣案槍彈係執行搜索人員違法搜索並栽
贓之抗辯，已於理由內，說明本件搜索人員至搜索票記載之搜索
地點高雄市○○區○○路一九一號十三樓之二搜索結果，於該址
陽台查獲本件槍彈，雖當時未依法律規定命適在搜索現場之上訴
人至陽台，然查無證據足資證明執行搜索人員有惡意栽贓之情事
，且該搜索程序縱違反法律規定，其違反情節亦屬輕微，而查獲
之槍枝、子彈，卻均具殺傷力，對社會安寧秩序之維護有重大影
響，依刑事訴訟法第一百五十八條之四，權衡人權保障及公共利
益維護之結果，認搜索所扣押之上開槍彈，仍有證據能力等情甚
詳。另就上訴人否認犯行，所持不知「吳阿忠」者委託其寄藏之
物係槍彈之辯解，亦以上訴人對該槍彈究由何人藏放於上開處所
陽台之洗衣機下一節，先後於警詢、偵查及審理中所述均不相符
，所辯顯非實情，已難採信；復參以上訴人若非明知該等物品為
非法之違禁物，何須費心將之藏置於洗衣機底座下，縱係由「吳
阿忠」者自行放置，然上訴人既為受託保管之人，衡情豈有任憑
他人將物品藏放陽台，而未加聞問、檢視或察看之理，益徵所辯
，純屬匿詞矯飾之語，委無足採等情，詳加論斷。此均原審本其
職權之行使，對調查所得之證據定其取捨，為價值上之判斷，據
以於判決內認定上訴人非法寄藏槍彈之犯行，顯無違背客觀上之
經驗法則與論理法則。上訴意旨猶就屬原審採證認事職權之適法
行使及原判決已說明事項，徒憑己見，任意指摘為違法，且仍為
單純事實之爭執，要難謂為適法之第三審上訴理由。依上揭說明
，其上訴違背法律上之程式，應予駁回。
據上論結，應依刑事訴訟法第三百九十五條前段，判決如主文。
中　　華　　民　　國　九十六　年　　一　　月　 十八 　日
                      最高法院刑事第八庭
                          審判長法官  張　淳　淙
                                法官  劉　介　民
                                法官  張　春　福
                                法官  洪　昌　宏
                                法官  蔡　彩　貞
      本件正本證明與原本無異
                                      書  記  官
中　　華　　民　　國　九十六　年　　一　　月　二十五　日
                                                      Ｋ
